【裁判字號】    97,交聲,1390
【裁判日期】    970814
【裁判案由】    交管條例聲異
【裁判全文】
臺灣板橋地方法院交通事件裁定        97年度交聲字第1390號
原處分機關  交通部公路總局臺北區監理所
異  議  人
即受處分人  甲○○
上列異議人因違反道路交通管理處罰條例案件，對於交通部公路
總局臺北區監理所於民國97年5 月28日所為之裁決處分（處分案
號：北監自裁字裁40-ZDB093563號）聲明異議，本院裁定如下：
    主  文
異議駁回。
    理  由
一、聲明異議意旨略以：異議人甲○○固有於民國97年2 月8 日
    凌晨1 時9 分許，駕駛車牌號碼0687-RX 號自用小客車行經
    最高速限100 公里之國道一號高速公路南下284.3 公里處，
    然並未有超速22公里之違規事實，當時在其右側車道有輛銀
    色休旅車急駛而過，旋變換車道至異議人所駕駛之上開自小
    客車前方，此時亮起2 次閃光燈，當下異議人見儀表板上之
    車速並未顯示超速，交通部公路總局臺北區監理所不查，竟
    以異議人違規屬實，予以裁處，異議人不服原裁處，而提起
    本件異議云云。
二、按汽車行駛於高速公路、快速公路或設站管制之道路，不遵
    使用限制、禁止、行車管制及管理事項之管制規則而有行車
    速度超過規定之最高速限或低於規定之最低速限行為者，處
    汽車駕駛人新臺幣3,000 元以上6,000 元以下罰鍰，並記違
    規點數1 點，道路交通管理處罰條例第33條第1 項第1 款、
    第63條第1 項第1 款分別定有明文。
三、經查：
(一)本件異議人即受處分人甲○○於97年2 月8 日凌晨1 時9 分
    許，駕駛車牌號碼0687-RX 號自用小客車，行經最高速限為
    時速100 公里之國道一號高速公路南下284.3 公里處時，為
    內政部警政署國道公路警察局第四警察隊新營分隊執勤警員
    以雷達測速照相儀器測獲其行車速度為時速122 公里，已超
    速22公里，經內政部警政署國道公路警察局第四警察隊新營
    分隊執勤警員依採證照片開立舉發通知單逕行舉發之事實，
    有內政部警政署國道公路警察局公警局交字第ZDB093563 號
    舉發違反道路交通管理事件通知單、內政部警政署國道公路
    警察局第四警察隊97年3 月31日公警四交字第0970471125號
    函各1 紙及違規採證照片1 幀附卷可證。且證人即當日舉發
    本違規事件之警員乙○○亦到庭證述：「（問：本件違反道
    路交通管理事件是否由你舉發？）是我舉發的，這件不記得
    ，但是我想陳述我們拍照原理，本件我當時在現場拍到，當
    雷達波發射出去的地方相機的鏡頭會對準那個地方，我從相
    機的鏡頭看不到對準的地方，我們在架設雷達之前都會把線
    在地上畫好，這個線就是我們已經用雷達測試沒有問題才會
    用油漆劃在地上，這樣執勤的時候比較方便也不會有誤差」
    、「（問：雷達在測試的時候選擇目標物如何選擇？）是自
    動感應、自動照相、同步閃光，所以是雷達自己感應」、「
    （問：如果兩台車同時超速的情形？）主機上面會出現ILL
    ，表示車多無法辨識」、「（問：有沒有可能雷達感應上面
    有誤差或是發生錯誤？）不會，我們每年都會送經濟部標準
    檢驗局檢驗」、「（問：經濟部標準檢驗局是否即為本件測
    試雷達的合格證書？）是的」、「（問：這張照片是否超速
    照片？）是的，只要超速，雷達自動照相就會這樣」、「（
    問：你在現場負責何事？）我只是負責把雷達擺好和警戒、
    更換底片」等語（詳本院97年8 月11日訊問筆錄），據此並
    參酌警員執行公務時，本身即受有行政懲處責任之監督，且
    其到庭具結作證，更係以刑事責任擔保其證言之真實性，故
    證人乙○○前揭之證詞，及其所紀錄舉發之本件違規事實，
    經核尚無不可採信之處。
(二)其次，本件舉發員警所使用之雷達測速照相儀器型號：(一)主
    機：MRC (二)天線：MRC ；器號：(一)主機：963 (二)天線：939
    ；廠牌：GATSOMETER，且該雷達測速儀係經濟部標準檢驗局
    於96 年12 月3 日檢定合格，檢定合格有效期限至97年12月
    31日，檢定合格單號碼：MOGA0000000A，MOGA0000000B乙節
    ，有經濟部標準檢驗局96年12月3 日雷達測速儀檢定合格證
    書乙紙附卷可考，因此，本件執勤警員所使用之雷達測速照
    相儀器之準確度，應值得信賴，當無測速錯誤之疑慮。而異
    議人並未就本件執勤員警之舉發有誤，提出確實事證以供本
    院調查，且本件復經雷達測速儀測得異議人所駕駛之上開自
    小客車有超速之情事，有上揭違規採證照片1 幀附卷可按，
    亦查無任何相關事證，足資證明執勤員警確有捏造事實違法
    取締之情事，故本院自無從為有利於異議人事證之認定，是
    異議人前開所辯，自無可採，本件異議人確有原處分意旨所
    稱之違規行為，應無疑問。
四、綜上所述，異議人即受處分人甲○○於前述時間，駕駛上開
    自用小客車，行經最高速限為時速100 公里之國道一號高速
    公路南下284.3 公里處時，其行車速度為時速122 公里，有
    超速22公里之違規事實既可認定，則原處分機關即交通部公
    路總局臺北區監理所據此並引用上開道路交通管理處罰條例
    第33條第1 項及第63條第1 項第1 款等規定，裁處異議人罰
    鍰新臺幣3,500 元，並記違規點數1 點，於法即無違誤。至
    本件異議內容，經核並無理由，故應予以駁回。
五、據上論斷，應依道路交通案件處理辦法第19條，裁定如主文
    。
中    華    民    國    97    年    8    月    14    日
                         交通法庭  法  官  鄭燕璘
以上正本證明與原本無異。
如不服本裁定應於送達後5 日內向本院提出抗告狀。
                                   書記官  陳筱惠
中    華    民    國    97    年    8    月    14    日


司法院資訊處製作；財團法人民間司法改革基金會備份。
